臺灣高等法院刑事裁定
111年度聲字第1336號
聲  請  人  臺灣高等檢察署檢察官
受  刑  人  黃俊哲



上列聲請人因受刑人數罪併罰有二裁判以上，聲請定其應執行之
刑（聲請案號：臺灣高等檢察署111年度執聲字第577號），本院
裁定如下：
    主  文
黃俊哲犯如附表所示各罪所處之刑，應執行有期徒刑拾貳年。
    理  由
一、聲請意旨略以：受刑人黃俊哲因強盜等數罪，先後經判決確
    定如附表，應依刑法第53條、第51條第5款規定，定其應執
    行之刑，爰依刑事訴訟法第477條第1項聲請裁定等語。
二、按裁判確定前犯數罪者，併合處罰之。數罪併罰，有二裁判
    以上者，依刑法第51條之規定，定其應執行之刑。又宣告多
    數有期徒刑者，於各刑中之最長期以上，各刑合併之刑期以
    下，定其刑期；但不得逾30年。刑法第50條第1項前段、第5
    3條及第51條第5款分別定有明文。又刑事訴訟法第370條第2
    項、第3項，已針對第二審上訴案件之定應執行之刑，明定
    有不利益變更禁止原則之適用，於分屬不同案件之數罪併罰
    有應更定執行刑者，本於同為定刑裁定應為相同處理之原則
    ，法院於裁定定應執行之刑時，自仍應有不利益變更禁止原
    則法理之考量，亦即另定之執行刑，其裁量所定之刑期，不
    得較重於前定之執行刑加計後裁判宣告之刑之總和，否則即
    與法律秩序理念及法律目的之內部界限有違（最高法院103
    年度第14次刑事庭決議及最高法院93年度台非字第192號判
    決意旨參照）。至數罪併罰之案件，其各罪判決均係宣告刑
    ，並非執行刑，縱令各案中一部分犯罪之宣告刑在形式上已
    經執行，仍應依法聲請犯罪事實最後判決之法院裁定，然後
    再依所裁定之執行刑，換發指揮書併合執行，其前已執行之
    有期徒刑部分，僅應予扣除之問題（最高法院90年度台非字
    第340號、95年度台非字第320號判決意旨參照）。
三、經查：　　
  ㈠受刑人犯如附表編號1至4所示各罪，先後經判處如附表所示
    之刑確定，其中附表編號1、2所示之罪，前經臺灣雲林地方
    法院以109年度聲字第180號裁定定應執行刑為有期徒刑6年2
    月確定，有本院被告前案紀錄表及各該刑事裁判在卷可稽（
    見本院卷第21至130頁），本院為附表所示案件犯罪事實最
    後判決之法院。又受刑人所犯附表編號3所示之罪，為得易
    科罰金之罪，附表編號1、2、4所示之罪，為不得易科罰金
    之罪，雖有刑法第50條第1項但書所列不得併合處罰情事，
    惟經受刑人依刑法第50條第2項規定，請求檢察官向本院聲
    請合併定應執行刑，此有聲請定應執行刑調查表及刑事聲請
    狀在卷為據（見本院卷第9、13至17頁），茲檢察官依受刑
    人請求而聲請就附表所示之罪，定其應執行刑，本院審核認
    其聲請為正當，應予准許。
  ㈡爰審酌受刑人所犯如附表編號1至4所示之罪，分別為非法寄
    藏槍枝罪、殺人未遂罪、毀損罪及加重強盜罪，所侵害法益
    種類、犯罪情節雖有不同，然附表編號1、2、4犯罪行為時
    間相近，彼此互有關連性，另與附表編號3犯罪時間相隔近1
    年，彼此間並無關連性，並斟酌本件對全體犯罪應予之整體
    非難評價程度，暨前述各罪定應執行刑之外部界限（各宣告
    刑中刑期最長之有期徒刑7年2月以上，各刑合併計算之刑期
    14年3月以下），及不利益變更禁止原則（附表編號1、2所
    示之罪前經定應執行有期徒刑6年2月，加計附表編號3、4所
    處之刑各為有期徒刑3月、7年2月，以上合計刑期為有期徒
    刑13年7月）等應遵守之內部界限，復參酌受刑人於本件定
    應執行刑聲請狀表示：懇請法院本著悲天憫恤之心，給予受
    刑人悔過向上機會，予以一個從新、從輕，最有利於受刑人
    之裁定，讓受刑人早日服刑完畢等語（見本院卷第17頁），
    爰定其應執行之刑如主文所示。
  ㈢又數罪併罰中之一罪，依刑法規定得易科罰金，若因與不得
    易科之他罪併合處罰結果而不得易科罰金時，原可易科部分
    所處之刑，自亦無庸為易科折算標準之記載（司法院釋字第
    144號解釋參照）。受刑人所犯附表編號3所示之罪，原雖得
    易科罰金，惟因與不得易科罰金之附表編號1、2、4所示各
    罪併合處罰結果而不得易科罰金時，自無庸為易科罰金之記
    載。至附表編號3所示之罪，受刑人業於107年12月27日執行
    完畢等情，此有受刑人之本院被告前案紀錄表附卷可佐（見
    本院卷第126頁），惟附表編號3既與附表編號1、2、4所示
    之罪合於數罪併罰之要件，揆諸前揭說明，其數罪併罰所定
    應執行之刑尚未執行完畢，仍應就附表編號1至4之數罪合併
    定其應執行之刑，僅係檢察官就已執行之附表編號3所示部
    分，於換發執行指揮書時，予以扣除，附此敘明。至附表編
    號1所示之罪併科罰金刑部分，非本件聲請範圍，此由聲請
    書所載依刑法第51條第5款規定自明，且僅一罪宣告併科罰
    金，是罰金刑部分不生定執行刑之問題，應依原判決宣告之
    刑併予執行。另附表編號3最後事實審及確定判決欄之日期
    ，相互誤植，應予更正，併此指明。
據上論斷，應依刑事訴訟法第477條第1項，刑法第50條第1項第1
款、第2項、第53條、第51條第5款，裁定如主文。
中　　華　　民　　國　　111 　年　　4 　　月　　13　　日
                  刑事第一庭    審判長法　官  周煙平
                                      法　官  吳炳桂
                                      法　官  連育群
以上正本證明與原本無異。
如不服本裁定，應於收受送達後五日內向本院提出抗告狀。
                                      書記官  廖紫喬
中　　華　　民　　國　　111 　年　　4 　　月　　13　　日